臺灣高雄地方法院刑事判決　　　　　　　　　　　　　九十年度訴字第一八九六號
　　公　訴　人　臺灣高雄地方法院檢察署檢察官
　　被　　　告　丁○○
　　指定辯護人　乙○
右列被告因違反毒品危害防制條例案件，經檢察官提起公訴（九十年度偵字第九五七
二號），乙○判決如左：
    主  文
丁○○連續販賣第一級毒品，累犯，處有期徒刑壹拾壹年，禠奪公權柒年。扣案之海
洛因壹包（淨重零點貳公克、包裝重零點貳貳公克）沒收銷燬之。扣案ＮＯＫＩＡ
牌暗紅色手機壹支（不含ＳＩＭ卡）沒收。未扣案之販毒所得新台幣玖仟元，沒收；
如全部或一部不能沒收時，以其財產抵償之。
    事  實
一、丁○○前於民國八十四年間因竊盜案件，經乙○判處有期徒刑一年確定，於八十
    五年七月十二日縮刑期滿執行完畢，猶不知警惕，明知海洛因為第一級毒品，不
得持有、販賣，竟基於意圖營利之概括犯意，自九十年三月間起，以借自不知情
    之丙○○所有0000000000號（起訴書誤載為0000000000號
    ）行動電話為聯絡工具，以每包半錢（約一公克）新台幣（以下同）三千元，每
    包一錢（約二公克）六千元之價格，連續在高雄市鼓山區○○○○○道口附近，
    販賣第一級毒品海洛因予甲○○三次，而每次其所販售之海洛因外包裝均有雙面
    膠之黏貼痕跡。嗣於九十年五月十四日十五時三十分許，為警在高雄市○○區○○街一巷六號之四查獲甲○○，經甲○○供述係向「阿富」（即丁○○）購買海
    洛因施用後，員警乃要求甲○○以購買海洛因為由約丁○○，甲○○即於同日二
    十二時六分五十秒，以其借自不知情之戊○○所有0000000000號行動
    電話撥打0000000000號行動電話聯絡丁○○，向丁○○稱：「有東西
    （指海洛因）否？」，丁○○答以：「要多少？」，甲○○再稱：「要買半（指
    半錢）」，丁○○答稱：「只剩三千元」，並約定在中山大學隧道口附近某便利
    超商店前交易毒品，惟未約定確切之時間，俟甲○○到達後，再以行動電話通知
    丁○○，後甲○○即搭乘高雄港務警察所藍色偵防車前往約定地點，在到達約定
    地點前，因員警顧慮藍色偵防車易被查覺，乃要甲○○改搭員警私人之白色自用
    小客車，到達前開便利超商店後，適有其他單位員警在當地進行臨檢勤務，為免
    丁○○起疑，員警乃再要求甲○○聯絡丁○○變更交易地點，甲○○即於同日二
    十二時二十七分七秒以同前方式與丁○○聯絡，雙方改約定在高雄市鼓山區輪渡
    站交易毒品，甲○○即再搭乘前開白色小客車至輪渡站，到達後，甲○○於同日
    二十二時三十二分再以同前方式聯絡丁○○，告知丁○○其所搭乘之小客車顏色
    ，迨同日二十三時許，丁○○騎乘車牌號碼ＬＴＡ─六六八號重型機車到達輪渡
    站，經甲○○向在場埋伏之員警告知前來之人即為「阿富」，員警乃上前圍捕而
    查獲丁○○，並當場自丁○○上衣下緣查獲以雙面膠黏貼之第一級毒品海洛因一
    包（淨重０‧二三公克、包裝重０．二二公克），及丁○○所有供聯絡用ＮＯＫ
    ＩＡ牌暗紅色手機一支（含丙○○所有ＳＩＭ卡，電話號碼為00000000
    00號）。
二、案經高雄港務警察所移送台灣高雄地方法院檢察署檢察官偵查起訴。
    理  由
一、訊據被告丁○○固坦承持用0000000000號行動電話，並於前揭時地接
    聽證人甲○○所撥打之電話，惟矢口否認有販賣第一級毒品海洛因犯行，辯稱：
    「當天是一個叫『阿良』的約我到輪渡站，被查獲的海洛因一包是當天晚上約十
    點，我用0000000000號行動電話和『輝仔』0000000000號
    行動電話聯絡後，以三千元買的，要買來自己施用，並不是要賣給甲○○。我沒
    有賣海洛因給甲○○過。當天甲○○打電話來，是要找一個叫『馬仔』的」云云
    。惟查：
  (一)、0000000000號行動電話為案外人丙○○所申請，此有台灣大哥大股
      份有限公司九十年十月三十日函在卷可憑，且被告丁○○於九十年五月十五日
      警訊時即供承：「已使用0000000000號行動電話有一個月之久」等
      語，而該行動電話自九十年四月四日起，即有與0000000000號行動
      電話之通聯紀錄，自九十年五月三日，即有與0000000000號行動電
      話通聯紀錄，此均有該0000000000號行動電話雙向通聯記錄資料在
      卷可憑，恰與被告丁○○所稱向「輝仔」購買海洛因時所聯絡之行動電話號碼
      、證人甲○○以0000000000號行動電話與被告丁○○聯絡等情相符
  ，自足認被告丁○○自九十年四月初起，即使用借自案外人丙○○之0000
      000000號行動電話，至於其於偵訊中改稱僅使用前開行動電話三、四天
      云云，顯不可採。
  (二)、本件查獲被告丁○○之過程為：證人甲○○於九十年五月十四日十五時三十分
      許，在高雄市○○區○○街一巷六號之四住處為警查獲，經員警要求交出藥頭
      （即販毒者），其乃供稱係向「阿富」之人（即被告丁○○）購買海洛因，並
      應員警要求於同日二十二時六分五十秒，以其持用之0000000000號
      行動電話，撥打0000000000號行動電話聯絡被告丁○○，經證人甲○○向丁○○稱：「有東西（指海洛因）否？」，被告丁○○答以：「要多少
      ？」，證人甲○○再稱：「要買半（指半錢）」，被告丁○○答稱：「只剩三
      千元」，並約定在中山大學隧道口附近某便利超商店前交易毒品；後證人甲○○即搭乘高雄港務警察所藍色偵防車前往約定地點，在到達約定地點前，因員
      警顧慮藍色偵防車易被查覺，乃要證人甲○○改搭員警私人之白色自用小客車
      ，到達前開便利超商店後，適有其他單位員警在當地進行臨檢勤務，為免被告
      丁○○起疑，員警乃再要求證人甲○○聯絡被告丁○○變更交易地點，證人甲○○即於同日二十二時二十七分七秒以同前方式與被告丁○○聯絡，雙方改約
      定在高雄市鼓山區輪渡站交易毒品，證人甲○○即再搭乘前開白色小客車至輪
      渡站，到達後，證人甲○○再於同日二十二時三十二分再以同前方式聯絡被告
      丁○○，告知被告丁○○其所搭乘之小客車顏色，迨同日二十三時許，被告丁○○騎乘車牌號碼ＬＴＡ─六六八號重型機車到達輪渡站，經證人甲○○向在
      場埋伏之員警告知前來之人即為「阿富」，員警乃上前圍捕查獲被告丁○○，
      此業經證人甲○○於九十年六月四日偵訊、九十年八月二十三日乙○調查時，
      及證人即查獲本件之員警曾啟洺、鍾春龍分別於九十年七月三十一日偵訊、九
      十年八月二十一日、九月十二日乙○調查時證述在卷，核其等所證大致相同，
      復有0000000000號行動電話雙向通聯記錄資料在卷可憑，足認其等
      所證可信。至於證人甲○○於九十年九月十四日乙○審理時附合被告丁○○之
      詞，改稱：「被查獲當天，我是打行動電話聯絡『馬仔』，都是由丁○○接聽
      電話，在電話中有聽到丁○○要趕去輪渡站，才故意去等他」云云，惟不僅與
      其之前證述不符，且參酌被告丁○○供稱：「甲○○打電話來找『馬仔』，我
      告訴他『馬仔』不在」等語，則證人甲○○既經被告丁○○告知「馬仔」不在
      ，豈有於短時間內，一再撥打相同行動電話號碼找「馬仔」之理，是證人甲○○翻異前供，自屬事後迴護被告丁○○之詞，不足採信。
  (三)、證人甲○○就是否向被告丁○○購買第一級毒品海洛因之事實，於偵訊及乙○
      調查、審理中，一再翻異其供述，其供述是否可信，自屬有疑。惟由證人甲○○於九十年六月四日首次接受檢察官訊問時，初則否認曾向被告丁○○購買海
      洛因，經檢察官質以警訊何以指認被告丁○○時，始再證稱：「因為在警察局
      時，丁○○要求我翻供。因為我擔心他會對我的家人不利，希望檢察官以密祕
      證人身分做證」、「從九十年二、三月開始向丁○○購買海洛因，六千元可以
      買半錢，大部分約在中山大學山洞口的便利商店，他每次交毒品給我，都有用
      雙面膠」等語，再對照其於九十年八月二十三日接受乙○單獨訊問時證稱：「
      從九十年三月初起，向丁○○購買海洛因三、四次，交易地點都在西子灣中山
      大學防空洞口那裡」等語，並就案發當日查獲之過程，詳細證述如前(二)所述，
      惟於九十年九月十四日與被告丁○○同時應訊時，即改證稱：「未向丁○○購
      買海洛因，是打電話找『馬仔』」云云，其此部分翻異前供，不僅有如前(二)所
      述不足採信之處，亦恰表現出其害怕遭被告丁○○報復，而不願當庭指認被告
      丁○○販賣海洛因之心理。是應認證人甲○○於未與被告丁○○同庭之警、偵
      訊及乙○調查中之證述，始為其毫無顧慮、合於真實之證述。又證人甲○○於
      警訊固證述向被告丁○○購買海洛因十次，與於乙○調查時所證三、四次不符
      ，惟曾向被告丁○○購買海洛因之前提則前後如一，自應以其於乙○所為較警
      訊時更為詳細、有利於被告丁○○之「購買三次海洛因」之證述為可信。
  (四)、扣案白粉一包，經送鑑驗為海洛因（淨重０．二三公克、包裝重０．二二公克
      ），此有卷附法務部調查局九十年六月五日鑑定通知書一紙可憑。此外復有0
      000000000號行動電話一支扣案可資佐證。
  (五)、被告丁○○前開辯稱：「被查獲的海洛因一包是當天晚上約十點，我用000
      0000000號行動電話和『輝仔』0000000000號行動電話聯絡
      後，以三千元買的」云云，惟由前開0000000000號行動電話之雙向
      通聯記錄，並未顯示曾於九十年五月十四日與0000000000號行動電
      話有通聯之情事，顯見被告丁○○前開辯解不可信。
  (六)、販賣毒品罪為可判處死刑之重罪，毒品之取得亦屬不易，衡情販賣毒品自應有
      極大之利得，始有人甘冒被判重罪之危險，仍為販毒之舉，自足認被告丁○○
      販賣海洛因有營利之意圖。
  是綜上所述，本件既有證人甲○○之證述，且係員警以俗稱「釣魚」之方式，透過
  先查獲之吸毒者聯絡販毒者，始查獲被告丁○○，足認被告丁○○前開辯解，均為
  圖卸刑責之詞，不足採信；是本件事證已明，被告丁○○犯行洵堪認定。
二、核被告丁○○所為，係犯毒品危害防制條例第四條第一項之販賣第一級毒品罪（
    被查獲之本次犯行，為販賣第一級毒品未遂罪）。被告丁○○非法持有第一級毒
    品行為，進而販賣，其持有之低度行為應為販賣之高度行為所吸收，不另論罪。
    又被告丁○○先後多次販賣第一級毒品行為，時間緊接，犯罪構成要件相同，顯
    係基於概括犯意而為，為連續犯，依刑法第五十六條之規定以一罪論（本刑為死
    刑、無期徒刑不得加重）。又被告丁○○前於八十四年間因竊盜案件，經乙○判
    處有期徒刑一年確定，於八十五年七月十二日縮刑期滿執行完畢，此有台灣高等
    法院被告全國前案紀錄表、台灣高雄地方法院檢察署刑案資料查註紀錄表在卷足
    憑，其於五年內再犯本件有期徒刑以上之罪，為累犯（本刑為死刑、無期徒刑，
    不得加重）。被告丁○○販賣海洛因予他人施用，固戕害他人之身心，惟念其對
    重典之認識不夠深切，且販毒時間不長、扣案毒品數量不多，與販賣毒品之數量
    達數公斤以上之危害情形不同，誠屬法重情輕，倘對其販賣海洛因之犯行科以法
    定最輕刑之無期徒刑，猶嫌過重，衡情尚有可憫恕之處，爰依刑法第五十九條規
    定減輕其刑罰。爰審酌被告丁○○販賣海洛因，危害社會治安，惡性不輕，且犯
    後飾詞卸責，態度非佳，惟念其販賣期間不長，及犯罪之動機、手段等一切情狀
    ，量處如主文所示之刑，又依其販賣毒品之犯罪性質，認有褫奪公權之必要，併
    予宣告褫奪公權七年，以資懲儆。扣案之白粉一包係第一級毒品海洛因（淨重０
    ．二三公克、包裝重０．二二公克），已如前述，屬毒品危害防制條例所定之毒
    品，爰依毒品危害防制條例第十八條第一項之規定，宣告沒收並銷燬之，因鑑驗
    耗失之海洛因，自無庸沒收銷燬。被告丁○○販賣海洛因所得，依證人甲○○前
    開所證，應以最有利於被告丁○○之「一包海洛因三千元，販賣三次」合計九千
    元，依同條例第十九條前段宣告沒收，於全部或一部不能沒收時，以其財產抵償
    之。又扣案之ＮＯＫＩＡ牌暗紅色行動電話一支，為被告所有，此業經被告供明
    在卷，並為供聯絡販賣海洛因犯罪之用，惟其內之ＳＩＭ卡為丙○○所有，已如
    前述，自僅就該行動電話一支（不含ＳＩＭ卡）依同條例第十九條前段宣告沒收
    。至於另扣案記事本一本，被告丁○○否認為供販賣海洛因記帳用，且記載之內
    容為一、二月，此有該記事本影本在卷可按，與本件認定之犯罪時間不符，自難
    認與本件犯罪有關，爰不予宣告沒收，附此說明。
據上論斷，應依刑事訴訟法第二百九十九條第一項前段，毒品危害防制條例第四條第
一項、第十八條第一項前段、第十九條前段，刑法第十一條前段、第五十六條、第四
十七條、第五十九條、第三十七條第二項，判決如主文。
中      華      民      國    九十一    年      三      月     十一     日
                                      臺灣高雄地方法院刑事第一庭
                  法  官  曾  逸  誠
右正本證明與原本無異。
如不服本判決，應於判決送達後十日內，向乙○提出上訴狀。
                                          書記官  張  金  蘭
中    華    民    國      九十一      年      三      月      十三      日
附錄本案論罪科刑法條：
毒品危害防制條例第四條第一項：
製造、運輸、販賣第一級毒品者，處死刑或無期徒刑；處無期徒刑者，得併科新臺幣
一千萬元以下罰金。
